【裁判字號】    98,交上易,236
【裁判日期】    981224
【裁判案由】    過失傷害
【裁判全文】
臺灣高等法院刑事判決               98年度交上易字第236號
上  訴  人
即  被  告  甲○○
上列上訴人因過失傷害案件，不服臺灣臺北地方法院98年度交易
字第64號，中華民國98年7月24日第一審判決（起訴案號：臺灣
臺北地方法院檢察署98年度調偵字第118號），提起上訴，被告
為有罪之陳述，本院告知被告簡式審判程序之旨，並聽取當事人
之意見後，裁定依簡式審判程序進行，判決如下：本院判決如下
：
    主      文
上訴駁回。
甲○○緩刑貳年。
    事實及理由
一、本案經本院審理結果，第一審以被告甲○○犯刑法第284 條
    第1項前段之過失傷害罪，嗣於肇事後未被有偵查權之公務
    員或機關發覺其為犯嫌前，在告訴人赧嘉瑩就醫之醫院向前
    往處理之警員自首犯行，進而接受裁判，符合自首要件，因
    而依刑法第62條前段之規定減輕其刑，判處拘役50日，並諭
    知如易科罰金以新台幣1千元折算1日。核其認事用法及量刑
    均無不當，應予維持，並引用第一審判決書記載之事實、證
    據及理由（如附件）。
二、被告上訴意旨略以：被告在肇事地係「遵行」、「遵守號誌
    」、「未違速限」之正常狀況下行駛，被告固應隨時注意車
    前狀況，然告訴人係「違反設有劃分島之路段不得穿越道路
    之規定，逕行穿越道路」，伊對本件車禍，伊無過失（嗣後
    於本院審理時坦承有過失）云云。
三、經查：被告所犯本件過失傷害罪行，業經原審審酌認定綦詳
    ，且被告於本院審理時亦坦承本件犯行（見本院98年12月10
    日審判筆錄第7頁），被告上訴意旨猶執告訴人係「違反設
    有劃分島之路段不得穿越道路之規定，逕行穿越道路」云云
    ，指摘原判決，自無足取。又原審以被告合於自首要件，並
    審酌被告無任何刑事前案記錄，素行尚佳，其因駕駛自用小
    客車，未注意車前狀況，致撞及告訴人，使告訴人受有傷害
    ，其過失程度較輕及告訴人所受傷勢程度，暨因告訴人要求
    賠償金額過高無法達成和解等一切情狀，量處拘役50日，併
    諭知如易科罰金以新台幣1千元折算1日，並無不當。被告提
    起本件上訴，為無理由，應予駁回。又查被告前此未曾因故
    意犯罪而受有期徒刑之宣告，有本院被告前案紀錄表1份在
    卷可按，偶因一時疏忽，致罹刑章，惡性非重，且於原審判
    決已與告訴人達成民事調解，賠償新台幣1萬元，有告訴人9
    8年11月6日陳報狀及調解筆錄各1紙在卷為憑，經此科刑教
    訓，日後當知所警惕而無再犯之虞，本院因認其所受上開刑
    之宣告，以暫不執行為適當，併依刑法第74條第1項第1款規
    定，宣告緩刑2年，以啟自新。
據上論斷，應依刑事訴訟法第273條之1第1項、第373條、第368
條，刑法第74條第1項第1款，判決如主文。
本案經檢察官楊秀蘭到庭執行職務。
中    華    民    國    98    年    12    月    24    日
                刑事第十五庭  審判長法  官  吳昭瑩
                                    法  官  蘇隆惠
                                    法  官  吳炳桂
以上正本證明與原本無異。
不得上訴。
                                    書記官  張嘉佐
中    華    民    國    98    年    12    月    25    日


司法院資訊處製作；財團法人民間司法改革基金會備份。
